臺灣高雄地方法院刑事判決　　　　　　　 94年度易字第871號
公　訴　人　臺灣高雄地方法院檢察署檢察官
被　　　告　甲○○　男　51歲.
被　　　告　丁○○　男　48歲.
上列被告因竊盜案件，經檢察官聲請以簡易判決處刑（94年度偵
字第8547號），本院高雄簡易庭認不宜逕以簡易判決處刑（94
年度簡字第2827號），移由本院刑事庭改依通常程序審理，本院
判決如下：
    主  文
甲○○共同攜帶兇器竊盜，累犯，處有期徒刑捌月。扣案之榔頭
壹支、鑿子貳支，均沒收。
丁○○共同攜帶兇器竊盜，累犯，處有期徒刑柒月。扣案之榔頭
壹支、鑿子貳支，均沒收。
    事  實
一、甲○○(1)前於民國79年間，因竊盜案，經本院以79年度易字
    第4583號判處有期徒刑3 年2 月，於80年間，再經本院以80
    年度聲字第841 號裁定減刑為有期徒刑1 年7 月確定；(2)於
    80年間，因煙毒案，經本院以80年度訴字第1121號判處有期
    徒刑3年10月確定；前揭(1)(2)罪經定應執行刑為5年4月，刑
    期自80年8 月13日起至85年6 月11日，於83年2 月8 日假釋
    出獄（第一次假釋）。另(3)於第一次假釋期間之84年間復因
    違反肅清煙毒條例案，經法院判處有期徒刑3 年10月確定（
    本院84年度訴字第1365號），而前開假釋經撤銷後，應執行
    殘刑2 年4 月3 日，與(3)罪接續執行，刑期自84年11月7 日
    起至90年9 月5 日，嗣於87年12月29日縮短刑期假釋出獄（
    第二次假釋），嗣因施用毒品（經臺灣高雄地方法院檢察署
    檢察官以90年度戒毒偵字第345號不起訴處分），遭撤銷第
    二次假釋，應執行殘刑2年8月11日，於91年12月1日縮刑期
    滿執行完畢，於91年12月2日出監。丁○○(1)前於80年間，
    因竊盜案，經本院以80年度易字第6323號判處有期徒刑1 年
    2 月確定；(2)於80年間，因煙毒案，經本院以80 年度訴字
    第2653號判處有期徒刑3 年10月，前揭(1)(2)罪定應執行刑為
    4 年10月，刑期自81年2 月8 日起至85年8 月19日，嗣於83
    年2月6 日假釋出獄（第一次假釋），(3)於第一次假釋期間
    之83、84年間，因麻藥案，分別經本院以83年度易字第5297
    號、85年度易字第6163號判處有期徒刑4 月、3 月確定，分
    別於84年2 月9 日、85年12月11日易科罰金執行完畢，嗣經
    撤銷第一次假釋，應執行殘刑2 年5月16日，於88年5 月27
    日第二次假釋出獄，於89年4 月21日假釋期滿視為執行完畢
    。
二、甲○○與丁○○基於共同意圖為自己不法所有之竊盜犯意聯
    絡，於94年4 月11日下午3 時許，偕至位於高雄縣鳳山市海
    光里大智陸橋旁之「環保公園」內，由甲○○以其所有對於
    人之生命、身體、安全具有危險性可供兇器使用之榔頭1 支
    、鑿子2 支，敲毀前開公園內為鳳山市○○○○路燈管理所
    管理之休閒椅所附著之水泥基座，再與丁○○共同將休閒椅
    1 張（價值新臺幣6500元）拆下而得手，嗣由甲○○騎乘車
    牌號碼LMY —407 號重型機車，搭載丁○○，並由丁○○身
    扛上開竊得之休閒椅1 張離去，欲將休閒椅1 張變賣後共同
    花用，於同日下午3 時10分許，行經高雄縣鳳山市○○路大
    智陸橋下時，為警當場查獲，並扣得上開榔頭1 支、鑿子2
    支。
三、案經高雄縣政府警察局鳳山分局報告臺灣高雄地方法院檢察
    署檢察官偵查起訴。
    理  由
一、訊據被告甲○○、丁○○對明知上開休閒椅係政府所有之公
    物，因一時貪念，始起意行竊，欲變賣花用，於途中為警查
    獲，並在上開機車之腳踏板上扣得榔頭1 支、鑿子2 支之事
    實均坦承不諱（見本院卷第50、60、66頁），惟被告甲○○
    辯稱：公園的椅子本來就壞了，不是伊破壞的云云；被告丁○○則辯稱：是甲○○叫伊幫忙把公園的椅子搬走云云。經
    查：
    (一)上揭犯罪事實，業據被告甲○○、丁○○於94年6 月9 日
      本院準備程序、94年6 月17日本院審判程序時均供稱：承
      認竊盜犯行，明知上開椅子是政府的，仍因貪念，看能不
      能搬去賣錢等語（見本院卷第50、60頁），並據證人乙○○○即鳳山市○○○○路燈管理所稽查員於本院審理時結
      證稱：因為公園內休閒椅的四個椅腳是用四支壁虎（即釘
      子，見警卷第24頁）固定，所以如果要把椅子移動，必須
      用扳手弄開或是以鑿子、鐵鎚破壞，如果休閒椅所附著之
      水泥基座被打碎，就是用鑿子等物破壞的，且若用鑿子鐵
      鎚去敲，休閒椅的腳會被敲碎等語（見本院卷第62、63
      頁），證人黃永銓即高雄縣政府警察局鳳山分局埤頂派出
      所巡佐復於本院審理時結證稱：伊當時在鳳山市的環保公
      園內巡邏，有個老伯指著警卷第23頁照片所示放置休閒椅
      的水泥基座，向伊陳述有人偷走休閒椅，伊回頭就看到被
      告甲○○騎著機車，後面搭載被告丁○○，而丁○○身上
      還扛著椅子，員警就馬上去追捕，伊當時在警卷第23頁照
      片所示之水泥基座上有看出被敲打的痕跡，水泥基座都被
      敲破了（當庭於警卷第23頁照片上指認），且看得出是新
      敲打的痕跡等語（見本院卷第63、64、65頁），並有上開
      休閒椅所附著遭敲壞之水泥基地照片2 張（見警卷第23頁
      ），及於被告丁○○身上扣得之椅腳遭敲斷之上開休閒椅
      照片2 張（見警卷第12頁）、贓物認領保管收據1 紙可稽
      ，復有榔頭1 支、鑿子2 支扣案可憑，是上開休閒椅係被
      告甲○○以其所有之榔頭1 支、鑿子2 支敲壞所附著之水
      泥基座後，與丁○○共同拆下之事實，堪可認定。況證人
      乙○○○於本院審理時一再證稱：環保公園內的座椅一發
      現有問題或壞掉，民眾、里長、清潔人員、都會馬上通知
      鳳山市○○○○路燈管理所，鳳山市公所就會馬上派人去
      處理等語（見本院卷第61、63頁），益徵被告甲○○、丁○○辯稱：公園的椅子本來就壞了，只是把把椅子要搬去
      變賣云云，委無可採。
    (二)從而，本件事證明確，被告二人犯行堪以認定。
二、查榔頭、鑿子等工具，均屬金屬製品，質硬而型尖（見警卷
    第21頁所附照片），若持以行兇，客觀上均足以對人生命、
    身體、安全構成危險性，均係屬兇器無訛。核被告甲○○、
    丁○○所為，均係犯刑法第321 條第1 項第3 款攜帶兇器加
    重竊盜罪。被告甲○○與丁○○間，就上開加重竊盜犯行，
    具有犯意聯絡及行為分擔，均為共同正犯。被告甲○○、丁○○分別有上揭事實欄所載之前科判決及執行情形，有本院
    被告全國前案紀錄表2 份在卷可稽，被告甲○○、丁○○均
    於有期徒刑執行完畢後5 年以內，再犯本件有期徒刑以上之
    罪，均為累犯，均應依刑法第47條規定加重其刑。爰審酌被
    告二人不思以己力獲取所需，卻任意竊取他人財物，自不足
    取，惟念及被告二人所竊取之休閒椅1 張（價值6500元），
    ，並非鉅額，且已返還被害人乙○○○，有贓物認領保管收
    據1 紙可稽，損害業已減輕，而本案扣案兇器係被告甲○○
    所有並攜帶，被告丁○○僅係於被告甲○○以榔頭、鑿子敲
    毀休閒椅所附著之水泥基座後，始與被告甲○○共同拆下休
    閒椅，欲共同變賣之，足認被告丁○○涉案情節較輕等一切
    情狀，分別量處如主文所示之刑，以資懲儆。又扣案之榔頭
    1 支及鑿子2 支，為共同正犯甲○○所有，業據被告甲○○
    供明在卷，且係供犯本件竊盜案所用，業經認定如前，均應
    依刑法第38條第1 項第2 款規定宣告沒收之。
據上論斷，應依刑事訴訟法第452 條、第299 條第1 項前段，刑
法第28條、第321 條第1 項第3 款、第47條、第38條第1 項第2
款，判決如主文。
本案經檢察官丙○○到庭執行職務。
中　　華　　民　　國　　94　　年　　6 　　月　　30　　日
                  刑事第五庭  審判長法　官  李政庭
                                    法  官  施添寶
                                    法  官  郭瓊徽
以上正本證明與原本無異。
如不服本判決，應於收受送達後10日內向本院提出上訴書狀。
中　　華　　民　　國　　94　　年　　6 　　月　　30　　日
 　　　　　　　　　　　　　　       書記官  陳瓊芳
附錄本判決論罪之法條：
刑法第321條
犯竊盜罪而有左列情形之一者，處六月以上、五年以下有期徒刑
：
一  於夜間侵入住宅或有人居住之建築物、船艦或隱匿其內而犯
    之者。
二  毀越門扇、牆垣或其他安全設備而犯之者。
三  攜帶兇器而犯之者。
四  結夥三人以上而犯之者。
五  乘火災、水災或其他災害之際而犯之者。
六  在車站或埠頭而犯之者。
